---
title: "Introduction aux données de panel"
author: "Branger Antton"
date: "`r Sys.Date()`"
output: html_document
---

```{r setup, include=FALSE}
knitr::opts_chunk$set(echo = TRUE)
```

Chargement des packages
```{r}
library(panelr)
library(dplyr)
library(plm)
library(ggplot2)
library(plyr)
library(haven)
```

# Question 2

Importation des données
```{r}
PSID_fam_long_commoninfo <- read_dta("PSID_fam_long_commoninfo.dta")
psid_ind_1979_1999 <- read_dta("psid_ind_1979_1999.dta")
psid_ind_2000_2019_wide <- read_dta("psid_ind_2000_2019_wide.dta")
psid_ind_2000_2019_long_reel <- read_dta("psid_ind_2000_2019_long.dta")
```

# Question 3

1. PSID_fam_long_commoninfo :
Nombre de variables : 5
Nombre d'observations : 267488
Unité d'observation : ID68 et intnum

2. psid_ind_1979_1999 :
Nombre de variables : 10
Nombre d'observations : 123237
Unité d'observation : IDPN

3. psid_ind_2000_2019_wide :
Nombre de variables : 49
Nombre d'observations : 10050
Unité d'observation : IDPN

# Question 4

```{r}
psid_ind_2000_2019_long <- long_panel(
  data = psid_ind_2000_2019_wide,       
  id = "IDPN",       
  wave = "annee",        
  begin = 2001,          
  end = 2019,            
  label_location = "end" 
)
```

On a maintenant 10 variables et 190950 observations 

# Question 5 

```{r}
psid_ind_1979_2019 <- rbind.fill(psid_ind_1979_1999, psid_ind_2000_2019_long)
```

